臺灣桃園地方法院刑事判決
110年度審訴字第1152號
公  訴  人  臺灣桃園地方檢察署檢察官
被      告  劉陶鴻



上列被告因詐欺案件，經檢察官提起公訴（110年度偵字第31105
號），被告於準備程序中就被訴事實為有罪之陳述，經告知簡式
審判程序之旨，並聽取公訴人、被告之意見後，由本院合議庭裁
定由受命法官獨任進行簡式審判程序，判決如下：
    主      文
劉陶鴻以網際網路對公眾散布而犯詐欺取財罪，共貳罪，各處有
期徒刑壹年。應執行有期徒刑壹年貳月。
未扣案之犯罪所得新臺幣貳萬陸仟元沒收，於全部或一部不能沒
收或不宜執行沒收時，追徵其價額。 
    事實及理由
一、本件犯罪事實及證據，除證據部分補充「被告劉陶鴻於本院
    準備程序及審理時之自白」外，餘均引用檢察官起訴書所載
    （詳如附件）。
二、論罪科刑：
（一）核被告所為，係犯刑法第339條之4第1項第3款之以網際網
      路對公眾散布而犯詐欺取財罪。
（二）詐欺取財罪既係為保護個人之財產法益而設，則關於行為
      人詐欺犯罪之罪數計算，原則上自應依遭受詐欺之被害人
      人數定之，就不同被害人所犯之詐欺取財行為，受侵害之
      財產監督權既歸屬各自之權利主體，且犯罪時間或空間亦
      有差距，應屬犯意各別，行為互殊，均應分論併罰。是被
      告所涉上開加重詐欺取財之犯行，分別侵害告訴人詹永進
      、陳亮伯2人之獨立財產監督權，依上開說明，自應評價
      為獨立之各罪，是被告所犯上開2罪間，犯意各別，行為
      互殊，應分論併罰。
（三）審酌被告不思循正當途徑獲取財物，為圖一己私利，竟以
      上開訛詐方式獲取不法之財物，所為實非足取，應予非難
      ，兼衡告訴人等所受之損害、被告犯罪之動機、目的、手
      段、情節、犯後坦承犯行之態度、素行及斟酌被告之智識
      程度、現職為水電之生活狀況，且尚未賠償告訴人等一切
      情狀，分別量處如主文所示之刑，並定其應執行之刑。
三、沒收：
　　被告詐得之款項共新臺幣2萬6,000元為本案之犯罪所得，未
    扣案亦未返還或賠償告訴人等，自應依刑法第38條之1第1項
    前段、第3項之規定宣告沒收，於全部或一部不能沒收或不
    宜執行沒收時，追徵其價額。
據上論斷，應依刑事訴訟法第273條之1第1項、第299條第1項前
段、第310條之2、第454條，判決如主文。
本案經檢察官董諭到庭執行職務。
中    華    民    國   111    年     3    月    24    日
                       刑事審查庭  法  官  李佳穎
以上正本證明與原本無異。
如不服本判決應於收受判決後20日內向本院提出上訴書狀，並應
敘述具體理由。其未敘述上訴理由者，應於上訴期間屆滿後20日
內向本院補提理由書(均須按他造當事人之人數附繕本)「切勿逕
送上級法院」。
                                   書記官  蔡萱穎
中    華    民    國   111    年     3    月    24    日
附本件論罪科刑依據之法條：
中華民國刑法第339條之4
犯第339條詐欺罪而有下列情形之一者，處1年以上7年以下有期
徒刑，得併科1百萬元以下罰金：
一、冒用政府機關或公務員名義犯之。
二、三人以上共同犯之。
三、以廣播電視、電子通訊、網際網路或其他媒體等傳播工具，
    對公眾散布而犯之。
前項之未遂犯罰之。
洗錢防制法第14條
有第2條各款所列洗錢行為者，處7年以下有期徒刑，併科新臺幣
5百萬元以下罰金。前項之未遂犯罰之。前二項情形，不得科以
超過其特定犯罪所定最重本刑之刑。

附件：
臺灣桃園地方檢察署檢察官起訴書
                                    110年度偵字第31105號
　　被　　　告　劉陶鴻　男　27歲（民國00年0月00日生）
　　　　　　　　　　　　住○○市○鎮區○○路000巷0弄00號
　　　　　　　　　　　　國民身分證統一編號：Z000000000號
上列被告因詐欺案件，已經偵查終結，認應提起公訴，茲將犯罪
事實及證據並所犯法條分敘如下：
　　　　犯罪事實
一、劉陶鴻意圖為自己不法之所有，基於以網際網路對公眾散布
    之詐欺取財犯意，於民國110年4月26至27日間，在桃園市○
    鎮區○○路000巷0弄00號，以遊戲ID「起司」、LINE名稱「劉
    陶鴻」於「天堂2M」手遊網路交易平台上，散布販賣「遊戲
    鑽石」之不實訊息，致詹永進、陳亮伯2人陷於錯誤，分別
    以網路轉帳匯款新臺幣(下同)1萬6,000元、1萬元至劉陶鴻
    所申設之中國信託商業銀行帳號「000-000000000000」帳戶
    內。嗣詹永進、陳亮伯等人匯款後，均未收到「遊戲鑽石」
    ，且與劉陶鴻聯繫未果，始知遭騙而訴警偵辦。
二、案經詹永進、陳亮伯訴由桃園市政府警察局平鎮分局報告偵
    辦。
　　　　證據並所犯法條
一、證據清單及待證事實：
編號 證據名稱 待證事實 1 被告劉陶鴻於警詢、偵查中之供述 被告於平台上販賣「遊戲鑽石」之事實。 2 證人即告訴人詹永進、陳亮伯於警詢、偵查中之證述 被告有販賣「遊戲鑽石」，嗣後未交付「遊戲鑽石」且無法聯繫之事實。 3 受理詐騙帳戶通報警示簡便格式表、金融機構聯防機制通報單各2份、內政部警政署反詐騙諮詢專線紀錄表、中國信託商業銀行帳號「000-000000000000」號帳戶基本資料、交易明細表各1份。 告訴人2人有匯款上開款項至被告申設之中國信託商業銀行帳戶內之事實。 4 遊戲ID「起司」、LINE名稱「劉陶鴻」之對話紀錄截圖(偵字卷第135-143頁、第163-164頁) 被告有販賣「遊戲鑽石」，嗣後未交付「遊戲鑽石」且無法聯繫之事實。 5 買賣平台及對話紀錄截圖1份 被告於110年4月26至27日為上開詐欺之行為後，仍繼續販賣「遊戲鑽石」之事實。 
二、訊據被告劉陶鴻固坦承有向告訴人詹永進、陳亮伯販賣「遊
    戲鑽石」，並收受上開款項，惟矢口否認有何詐欺之犯行，
    辯稱：我是因為機器故障無法交付，後來對方告我，就沒有
    將「遊戲鑽石」交付告訴人2人等語。惟查，告訴人2人為購
    買「遊戲鑽石」已交付上開款項，被告如經告訴人2人提起
    告訴，應可先與告訴人2人先商談「遊戲鑽石」如何處理，
    竟置之不理，顯見被告有詐欺取財之犯意。再者，被告佯稱
    販賣「遊戲鑽石」，卻未交付告訴人2人後，仍於買賣平台
    上向其他人兜售「遊戲鑽石」，倘被告之交易為真，自應先
    交付「遊戲鑽石」予告訴人2人，而非繼續販賣，益徵被告
    有詐欺取財之犯意甚明。綜上，依前揭積極證據已足證明被
    告所涉之犯嫌，其所辯亦無可採，其犯嫌應堪認定。
三、核被告所為，係犯刑法第339條之4第1項第3款之以網際網路
    對公眾散布之詐欺取財罪嫌。未扣案之犯罪所得，請依刑法
    第38條之1第1項前段規定宣告沒收，併依刑法第38條之1第3
    項規定宣告於全部或一部不能沒收或不宜執行沒收時，追徵
    其價額。
四、依刑事訴訟法第251條第1項提起公訴。
　　此　致
臺灣桃園地方法院
中　　華　　民　　國　 110　　年　　11　　月　　12　　日
                              檢  察  官  邱文中
                              檢  察  官  郭印山
本件證明與原本無異
中　　華　　民　　國　 110　　年　　11　　月　  26    日
                              書  記  官  徐志良
所犯法條：
中華民國刑法第339條之4
犯第 339 條詐欺罪而有下列情形之一者，處 1 年以上 7 年以
下有期徒刑，得併科 1 百萬元以下罰金：
一、冒用政府機關或公務員名義犯之。
二、三人以上共同犯之。
三、以廣播電視、電子通訊、網際網路或其他媒體等傳播工具，
    對公眾散布而犯之。
前項之未遂犯罰之。